【裁判字號】    97,易,546
【裁判日期】    970530
【裁判案由】    竊盜
【裁判全文】
臺灣高雄地方法院刑事判決               97年度易字第546號
公  訴  人  臺灣高雄地方法院檢察署檢察官
被      告  乙○○
上列被告因竊盜案件，經檢察官提起公訴（97年度少連偵字第56號）
，經本院改依簡式審判程序，判決如下：
    主  文
乙○○共同犯竊盜罪，處有期徒刑參月，如易科罰金，以新台幣
壹仟元折算壹日。又共同犯竊盜罪，處有期徒刑參月，如易科罰
金，以新台幣壹仟元折算壹日。應執行有期徒刑伍月，如易科罰
金，以新台幣壹仟元折算壹日。
    事  實
一、乙○○與12歲以上未滿18歲之少年郭○○（現收容在高雄少
    年觀護所），因缺錢花用，竟由乙○○騎乘車牌號碼993-CC
    G 號重機車，搭載郭○○，分別為下列之竊盜行為：（一）
    於民國97年3 月20日下午5 時10分許，乙○○與郭○○2 人
    騎乘上開機車行經高雄市旗津區○○○路990 號旗津海岸公
    園時，見丙○○與其女友邱瓊文在拱橋上遛狗，將側肩包（
    內有現金新臺幣（以下同）3000元、手機1 支、相機1 臺、
    提款卡2 張、邱瓊文之身分證、鑰匙1 把）及寵物袋（上開
    物品價值共約50,000元）放置在拱橋旁之花圃上，竟共同意
    圖為自己不法所有，基於竊盜之犯意聯絡，由郭○○下車徒
    手竊取上開側肩包、寵物袋，得手後，再由乙○○搭載郭○
    ○離去。事後該側背包內之現金3000元由郭○○取之花用殆
    盡、相機及側背包則由乙○○持之變賣，得款6000元供己花
    用殆盡、手機則由郭○○取之交付予不知情之余仲明使用。
    （二）另於97年3 月22日下午4 時30分許，乙○○與郭○○
    2 人行經高雄市旗津區○○○道時，見甲○○所有車牌號碼
    P3H-305 號重機車停放該處，2 人復共同意圖為自己不法所
    有，另基於竊盜之犯意聯絡，由郭○○負責把風、乙○○徒
    手開啟該車置物箱，竊取其內之紅色手提袋1 個（內有雨衣
    1 件、燈泡1 個、手套1 雙、履歷表2 份，價值共約430 元
    ），得手後將之放置於自己騎乘之上開機車置物箱內離去。
    嗣於同日下午10時50分許，在高雄市旗津區海岸公園為警攔
    查查獲，並扣得甲○○所有之手提包1 個，進而循線查獲上
    情。
二、案經高雄市政府警察局鼓山分局報請臺灣高雄地方法院檢察
    署檢察官偵查起訴。
    理  由
一、本件被告乙○○所犯為死刑、無期徒刑、最輕本刑為3年以
    上有期徒刑以外之罪，其於準備程序進行中，就被訴事實為
    有罪之陳述，經受命法官告知簡式審判程序之旨，並聽取當
    事人之意見後，經被告同意適用簡式審判程序，本院亦認無
    不得或不宜改依簡式審判程序進行之處，爰依刑事訴訟法第
    273條之1第1項、第284條之1規定，由本院合議庭裁定裁定
    本件由受命法官獨任進行簡式審判程序，合先敘明。
二、上揭事實，業據被告於本院審理中坦承不諱（本院卷第26頁
    ），核與證人即共犯郭○○、證人即被害人丙○○、甲○○
    於警詢、偵訊指證之情節相符（見警卷第30-36 、59-61 、
    71 -72頁、偵查卷第10、33-35 頁），並有高雄市政府警察
    局鼓山分局扣押物品目錄表、贓物認領保管單各2 紙，及查
    獲竊盜照片6 張在卷可憑（見警卷第83、88、100-101 、
    103-104 、107-1 08頁），堪認被告出於任意性之自白，確
    與事實相符。本件事證明確，被告上開犯行堪以認定，應予
    依法論科。
三、核被告乙○○所為，各係犯刑法第320 條第1 項之竊盜罪。
    被告與郭○○間就上開犯行，均有犯意聯絡、行為分擔，應
    論以共同正犯。又被告上開2 次竊盜犯行，犯意各別、行為
    互殊，應分論併罰。另被告乙○○為上揭竊盜犯行時，均尚
    未滿20歲，是其並非兒童及少年福利法第70條第1 項前段規
    定：「成年人教唆、幫助或利用兒童及少年犯罪或與之共同
    實施犯罪或故意對其犯罪者，加重其刑至二分之一。」之「
    成年人」，自無該法加重其刑之適用，公訴人認應依兒童及
    少年福利法第70條第1 項之規定加重其刑，容有誤會，附此
    敘明。爰審酌被告正值青壯，不思以正當之方式獲取財物，
    而竟擅以竊取他人財物變賣花用，侵害他人之財產安全，行
    為實有可議，惟念其犯後坦承犯行，態度尚可，及竊得物品
    之價值非鉅，且已由被害人領回，及犯本案前未受有期徒刑
    之宣告，有臺灣高等法院被告前案紀錄表在卷可稽等一切情
    狀，各量處如主文所示之刑，並定其應執行之刑，及均諭知
    其易科罰金之折算標準。
據上論斷，應依刑事訴訟法第273 條之1 第1 項、第299 條第1
項前段，刑法第28條、第320 條第1 項、第41條第1 項前段，第
51 條 第5 款，刑法施行法第1 條之1，判決如主文。
本案經檢察官郭騰月到庭執行職務。
中    華    民    國    97    年    5     月   30    日
                  刑事第一庭    法  官  張琬如
以上正本證明與原本無異。
如不服本判決應於收受本判決後10日內向本院提出上訴書狀，並
應敘述具體理由，如未敘述上訴理由者，應於上訴期間屆滿後20
日內補提理由書狀於本院（均須按他造當事人之人數附繕本）「
切勿逕送上級法院」。
中    華    民    國    97    年    5     月    30    日
                                書記官  劉甄庭
附錄本案論罪科刑法條：
中華民國刑法第320條第1項
意圖為自己或第三人不法之所有，而竊取他人之動產者，為竊盜
罪，處 5 年以下有期徒刑、拘役或 5 百元以下罰金。


司法院資訊處製作；財團法人民間司法改革基金會備份。
